---
output: github_document
---

<!-- README.md foi gerado por README.Rmd -->

```{r setup, echo = FALSE, include = FALSE}
knitr::opts_chunk$set(
  dev = "png",
  dpi = 144,
  warning = FALSE,
  message = FALSE,
  error = FALSE,
  collapse = TRUE,
  comment = "#>",
  fig.path = "man/figures/README-"
)

library(magrittr)
library(ggplot2)
```

# Análise Descritiva
Pacote de R para análise descritiva.

## Instalação
```{r, eval = FALSE}
install.packages("devtools")
devtools::install_github("elemosjr/analisedescritiva")
```

## Exemplos

```{r, example}
library(analisedescritiva)

mapply(c, 
       list(
         plot_continuous(iris, plot_type = "hist", grid = FALSE),
         plot_continuous(iris, plot_type = "density", grid = FALSE),
         plot_continuous(iris, plot_type = "box", grid = FALSE, 
                         coord_flip= TRUE),
         plot_continuous(iris, plot_type = "violin", grid = FALSE, 
                         coord_flip = TRUE, 
                         add = geom_boxplot(aes(x = "x"),
                                            width = 0.1, 
                                            col = "black"))
       ),
       SIMPLIFY = TRUE)  %>%
  grid_list()
```

# To Do

- Fork xda ou criar funções parecidas.
- Adicionar outros tipos de função de grafico (univariada e bivariada com outras geometrias)
- Função que identifica variaveis de tempo e/ou series temporais.
- Criar função de série temporais.
- Adicionar função que cria grid de fact_wraps a partir de uma dada variavel
- Adicionar sumarios de dados categoricos e numericos.
- Adicionar opções de fatores e de NA's.
- Adicionar opção de temas em funções de plot.
- Quando criada função de sumario criar opção de exportação para latex...
- Estudar forma de fazer com que plot_all classifique automaticamente qual plot fazer para var continua
